臺灣臺南地方法院刑事附帶民事訴訟判決
原　　告　　劉祐銓
被　　告　　黃立縉
　　　　　　游天恩
上列被告因本院100年度簡字第451號詐欺案件，經原告提起附帶
民事訴訟，請求損害賠償，本院判決如下：
    主  文
原告之訴及假執行之聲請均駁回。
    事  實
一、原告方面：
    （一）聲明：
       1、求為判決被告應連帶給付原告新臺幣（下同）410,00
          0元，並自起訴狀繕本送達翌日起至清償日止按週年
          利率百分之五計算之利息。
       2、就第一項聲明，原告願供擔保，請准宣告假執行。
    （二）陳述：被告黃立縉及被告游天恩共同基於意圖不法所
          有之犯意聯絡及行為分擔，由被告黃立縉於民國98年
          1月23日某時，在臺南市統一超商某門市申辦行動電
          話門號0000000000號後，即當場將該門號交付予另名
          被告游天恩使用。嗣後二人陸續在不詳地點，以由被
          告黃立縉登入網路聊天室代為繕打被告游天恩口述內
          容之方式，伺機搜尋可供詐騙之對象。嗣於98年11月
          間，被告等共同以此方式在網路上與原告結識並交談
          後，即於同月某日，在臺南市臺南火車站附近之富第
          旅館某房間內，由被告游天恩向原告佯稱可代為投資
          且獲利頗豐云云之後，被告黃立縉復依游天恩之指示
          ，當場向原告謊稱:我投資獲利的三千多萬都被我媽
          媽拿走了云云，致原告陷於錯誤，事後被告游天恩並
          以被告黃立縉申辦之上開門號撥打電話給原告，陸續
          向原告騙取共計410,000元之款項，嗣被告游天恩逃
          逸無蹤，原告始知受騙。案經臺灣臺南地方法院檢察
          署檢察官99年度偵字第15467號偵結，認被告黃立縉
          及被告游天恩共同犯有上開詐欺罪行，並向臺灣臺南
          地方法院聲請簡易判決處刑。原告因認被告等人就上
          開過失犯行，業已侵害伊法律上利益致受有損害，爰
          依民法第184條第1項、第185條、第213條第2項、第
          233條第1項前段、第203條等規定，提起本件刑事附
          帶民事訴訟依法求償。
    （三）證據：引用刑事案件之證據資料。
二、被告未為任何聲明或陳述，亦未提出任何書狀。
    理  由
一、按因犯罪而受損害之人，於刑事訴訟程序得附帶提起民事訴
    訟，對於被告及依民法負賠償責任之人，請求回復其損害；
    次按提起附帶民事訴訟，應於刑事訴訟起訴後第二審辯論終
    結前為之，但在第一審辯論終結後提起上訴前，不得提起；
    又民事訴訟法關於當事人能力及訴訟能力事項之規定，於附
    帶民事訴訟準用之，刑事訴訟法第487條第1項、第488條、
    第491條第1款分別定有明文。此外，民事訴訟法第244第1項
    、第249條第1項第3、4、6款復明定：起訴，應以訴狀表明
    當事人及其法定代理人等事項，提出於法院為之；如原告之
    訴具有被告無當事人能力、訴訟能力或起訴不合程式等情形
    ，法院應以裁定駁回之。
二、經查，本院100年度簡字第451號被告黃立縉所涉詐欺案件，
    業於民國100年3月9日經本院簡易判決終結，有上開刑事簡
    易判決在卷可稽，則原告遲至同年3月10日始向本院提起本
    件附帶民事訴訟，依上開刑事訴訟法第488條規定說明，原
    告對被告黃立縉之訴顯不合法；至原告起訴主張被告游天恩
    亦為共同侵權行為人部分，並未表明該人之年籍資料或詳細
    地址，則被告游天恩之當事人能力及訴訟能力均無從特定，
    揆諸前揭刑事訴訟法第491條第1款、民事訴訟法第249條第1
    項第3、4、6款規定之說明，原告對被告游天恩之起訴亦不
    合程式，均應與假執行之聲請併予駁回。
三、據上論結，依刑事訴訟法第502條第1項，判決如主文。
中    華    民    國   100    年    3     月    15    日
                  刑事第九庭    法  官  林彥君
以上正本證明與原本無異
如不服本判決應於收受本判決後10日內向本院提出上訴書狀，並
應敘述具體理由。其未敘述上訴理由者，應於上訴期間屆滿後20
日內向本院補提理由書狀（均須按他造當事人之人數附繕本）「
切勿逕送上級法院」。
但非對刑事訴訟之判決。
                                書記官  蔡志賢
中    華    民    國   100    年    3     月    15    日